Minutes et répertoires du notaire Thomas CARTIER, janvier 1633 - décembre 1642 (étude XIII)
Archives nationales
- Minutes de Thomas CARTIER, janvier 1633 - décembre 1642; MC/ET/XIII/17 - MC/ET/XIII/36
  - Minutes. 1634, juillet - décembre, juillet - décembre 1634; MC/ET/XIII/20
    - PANGART (Jean) l'aîné orfèvre dans l'Ile du Palais § obligation par. .. à Perrone BOUTART veuve de Claude CURLIN marchand b. de Paris, 22 juillet 1634; MC/ET/XIII/20
      obligation; Pangart, Jean
    - PINGART (Jean) l'aîné Marchand orfèvre demeurant en l'Ile du Palais et Marie HEBRAT, sa femme. § Obligation de .. envers Perrine BOUTART, veuve de Claude TURLIN, marchand bourgeois de Paris, de 1579 livres 16 sols restant de 2 452 livres 10 sols que .. a été condamné à payer par les juges-consuls des marchands de Paris., 23 juillet 1634; MC/ET/XIII/20
      obligation; Pingart, Jean
    - NEUVE-SAINTE-GENEVIÈVE (rue) Maison attenant à celle de la Croix blanche § Bail par Etienne COLLOT, marchand bourgeois de Paris, pour 3 ans, à Pierre RAN, maître gantier au faubourg Saint-Marcel, d'une rue NEUVE-SAINTE-GENEVIÈVE, moyennant 36 £ de loyer annuel., 24 juillet 1634; MC/ET/XIII/20
    - BRUSCAILLE (Robert) vigneron à Auteuil, fils de Guillaume BRUSCAILLE, aussi vigneron à Auteuil et de Jeanne LEMPEREUR. § Mariage de Robert BRUSCAILLE et d'Anne LEBERT., 26 juillet 1634; MC/ET/XIII/20
      contrat de mariage; Bruscaille, Robert; Lebert, Anne
    - CHIRURGIEN (Maître) à Paris ROYER (François) § Inventaire en présence des tuteur et subrogé tuteur de Jeanne ROYER, fille mineure de défunt François ROYER, 27 juillet 1634; MC/ET/XIII/20
      inventaire; Royer, François
    - NORY (Robert) Chirurgien de Monseigneur, frère du Roi, demeurant en l'Ile du Palais § Inventaire après décès d'Etienne ROYER, huissier du Roi en son grand conseil, en présence de Robert NORY subrogé tuteur de Jeanne ROYER, fille mineure de défunt François ROYER, maître chirurgien à Paris., 27 juillet 1634; MC/ET/XIII/20
      inventaire; Nory, Robert
    - ESTIENNE (Robert) Chirurgien du Roi, demeurant rue de l'Arbre-Sec § Inventaire après décès de Etienne ROYER, huissier du Roi en son grand conseil, en présence de Robert ESTIENNE, procureur de Pierre ROYER, 27 juillet 1634; MC/ET/XIII/20
      inventaire; Estienne, Robert
    - CHIRURGIEN du Roi ESTIENNE (Robert) rue de l'Arbre-Sec § Inventaire en présence de Robert ESTIENNE, 27 juillet 1634; MC/ET/XIII/20
    - CHIRURGIEN de Monseigneur frère du Roi NORY (Robert) Ile du Palais § Inventaire en présence de Robert NORY, 27 juillet 1634; MC/ET/XIII/20
    - HABIT § Obligation de Thomas VALUOD, apothicaire à Paris, envers Jean CLEMENT, maître tailleur d'habits à Paris, de 32 livres pour la fourniture et façon d'un HABIT, pourpoint, haut de chausse et bas de serge lourde et noire, garnie de boutons HABIT, 28 juillet 1634; MC/ET/XIII/20
      obligation
    - BULLE (Mathieu) maître raquetier à Paris, rue de la Tannerie § Apprentissage de Jacques VALLET chez Mathieu BULLE, 30 juillet 1634; MC/ET/XIII/20
      contrat d'apprentissage; Bulle, Mathieu
    - VALET de CHAMBRE ordinaire de la Reine GAULTIER (Esnemont) rue Cassette § Bail à Esnemont GAULTIER, 30 juillet 1634; MC/ET/XIII/20
      bail; Gaultier, Esnemont
    - RAQUETIER (Me) (Apprentissage) § Mise en apprentissage par Michel VALLET, carrier à Saint-Germain-des-Prés, pour 4 ans, de Jacques VALLET, son fils, âgé de 16 ans, chez Mathieu BULLE maître RAQUETIER à Paris, sans débours., 30 juillet 1634; MC/ET/XIII/20
      contrat d'apprentissage; Vallet, Michel
    - GRENELLE (rue de) à Saint-Germain-des-Prés § Bail par Julien MILLET, marchand boucher à Paris, et Philippe DORBEC, veuve de Marin BELLANGER, aussi Marchand boucher à Paris, pour 3 ans, à Ennemont GAULTIER, valet de chambre ordinaire de la Reine, d'une maison sise rue de GRENELLE moyennant neuf vingt livres de loyer annuel., 30 juillet 1634; MC/ET/XIII/20
      bail; Millet, Julien
    - SOISSONS § Transaction entre Simon MORANT, contrôleur au grenier à sel de SOISSONS y demeurant, à présent à Paris, d'une part et Pierre HOCQUELIN, lieutenant de robe courte en la maréchaussée d'Epernay, y demeurant, à présent à Paris, d'autre part. (A la suite: 1634, 1 septembre, transport par Jacques CHARVEL, praticien à Epernay, procureur dud. MORANT - Pièce jointe: procuration devant notaire de SOISSONS, parchemin, cachet)., 31 juillet 1634; MC/ET/XIII/20
      procuration; accord; Morant, Simon
    - ORFÈVRE Maître Apprentissage § Mise en apprentissage, par Marie LALAU, veuve de Pierre PAYEN, maître orfèvre à Paris, pour 6 ans, de son fils Pierre PAYEN, âgé de 13 ans, chez Pierre RIQUEUR..., à Paris, à raison de 60 livres de pension par an., 1er août 1634; MC/ET/XIII/20
      contrat d'apprentissage; Lalau, Marie; Payen, Pierre; Riqueur, Pierre
    - CHARPENTERIE (Marché de) § Promesse par François BAUDRY, maître charpentier à Paris, à Michel HAUDRY, procureur au Châtelet, de lui faire tous les ouvrages de charpenterie pour le corps de logis qu'il fait bâtir à Saint-Germain-des-Prés, au derrière de la maison de la Herse, moyennant 250 livres. (A la suite: 1634, 18 novembre, quittance), 4 août 1634; MC/ET/XIII/20
      quittance; marché; charpentier
    - Inventaire après décès d'Anne Olivier dressé à la requête de son mari Paul Dovilliers, maître graveur, demeurant rue de la Savaterie en la Cité, tuteur de leur fille mineure Claude. L'habitation comprend une chambre et une boutique. 4 folios 9 tableaux sur bois et sur toile, un Crucifix, une Annonciation, deux Christ, la Vierge, Sainte Catherine, les Commandements de Dieu, une Balayeuse, et une Flora. 6 l. Dans la boutique: Quantité de poinçons. 18 l. 80 marques de vaisselle tant vieilles que neuves, 6 marteaux, 3 petits enclumeaux, 3 plombs servant à graver, 2 paires de cisailles avec 10 paires tant de tenailles que de ' bresselles ', 3 petites tenailles à vis, 2 douzaines de limes, burins et poignées, 2 pierres à l'huile et un étau. 12 l. Plusieurs vieux poinçons tant de fer que d'acier, grands et petits, un lingot, 2 paires de petites pincettes, un cercle de fer, un touret à percer et autres vieilles ferrailles et un tableau servant à l'étalage, un tapis de haute lice et les armes de M. d'Angoulême. 4 l. 6 douzaines 1/2 de manches de buis à cachet et 8 manches d'ébène et d'ivoire, tant grands que petits. 4l. Une once 6 gros d'argent en cachets, prisé à 20 l. le marc. 101 s. 6 livres de laiton en sachets cuivreux, gravés et non gravés, une paire de balances, un rouet, un petit tesson de laiton, un charbonnier et 80 livres de plomb. 9 l. 10 s. Un livre d'emblèmes, un livre d'armoiries, un coffre de bois, une échelle, 2 selles, une brosse, une livre d'étoffe de laiton. 4 l. 10 s. Parmi les titres et papiers: - 1625, 22 juin.- Contrat de mariage entre Dovilliers et la défunte, passé devant Dupuys et Paisant., 4 août 1634; MC/ET/XIII/20
      Documents du Minutier central concernant les peintres, sculpteurs et graveurs au XVIIe siècle (1600-1650), par Marie-Antoinette Fleury et Martine Constans, tome II [études XI à XX, 2445 actes], Paris, Archives nationales, 2010, notice n°686 (instrument de recherche imprimé dématérialisé, certaines notices sont plus détaillées dans la version intégrale accessible en ligne par la rubrique 'Autres instruments de recherche', voir contexte dans le Plan d’orientation général - Notaires de Paris, guides thématiques du Minutier).
    - DELORME (Charles) Valet de chambre ordinaire de la Reine, à présent logé sur le quai de la Mégisserie, enseigne du Coq § Obligation de Charles DELORME envers François GAVEAU, marchand hôtelier, de 100 livres pour dépenses de bouche et logement., 7 août 1634; MC/ET/XIII/20
      obligation; Delorme, Charles
    - PRINCESSE (rue) § Quittance de Balthasard HOVAGNIER, archer des gardes du roi et Barbe MARTIN, sa femme, à Jean OLLIVIER, maître sellier-lormier à Paris, de 2350 £ pour le parfait paiement de 3 850 livres représentant la vente d'une maison sise rue PRINCESSE, 7 août 1634; MC/ET/XIII/20
      acte de vente; quittance; Hovagnier, Balthazard
    - VILLIER (Pierre de) maître orfèvre demeurant rue de la Vieille-Monnaie § Mise en apprentissage par. .. de Charles LABBE chez Gilles DERIGNE, maître tailleur à Paris., 10 août 1634; MC/ET/XIII/20
      contrat d'apprentissage; Villier, Pierre de
    - ORFÈVRE Maître Apprentissage § Mise en apprentissage, par Philippe COUSIN, maître orfèvre à Paris,[ rue des Cinq-Diamants], d'André COUSIN, son fils, pour 7 ans, chez Philippe MOREAU, aussi. .. à Paris,[ demeurant rue Saint-Jacques-de-la-Boucherie], sans aucun débours, sauf 150 livres pour toute la nourriture et pension au cas où l'apprenti ne ferait pas son temps., 10 août 1634; MC/ET/XIII/20
      contrat d'apprentissage; Cousin, Philippe; Cousin, d'André; Moreau, Philippe
    - GRAVILLIERS (rue des) Maison à renseigne de la Corne de cerf § Bail par Elisabeth AUCOQ, veuve de Simon CASTILLON, marchand, bourgeois de Paris, pour 4 ans, à Jean MARTEAU, marchand poulailler à Paris, d'un petit corps de logis et jardin dépendant de la rue des GRAVILLIERS moyennant 66 livres de loyer annuel., 11 août 1634; MC/ET/XIII/20
      bail; Gravilliers, rue des
    - MICHEL-LE-COMTE (rue) Maison avec boutique § Bail par Simon CLARENTIN, maître chapelier à Paris, pour 6 ans, à Antoine VAURY[Taury], maître menuisier à Paris, d'une rue MICHEL-LE-COMTE, moyennant neuf vingts livres de loyer annuel., 14 août 1634; MC/ET/XIII/20
      bail; Clarentin, Simon; Vaury, Antoine; Taury, Antoine
    - Obligation par Jacques Dupré, peintre du roi, demeurant rue Saint-Martin, paroisse Saint-Nicolas-des-Champs, envers Marie Porchet, fille usant de ses droits, pour 300 l. payables dans un an, par quoi Marie renonce à toutes prétentions, même à la promesse de mariage que Dupré lui a faite., 17 août 1634; MC/ET/XIII/20
      Documents du Minutier central concernant les peintres, sculpteurs et graveurs au XVIIe siècle (1600-1650), par Marie-Antoinette Fleury et Martine Constans, tome II [études XI à XX, 2445 actes], Paris, Archives nationales, 2010, notice n°747 (instrument de recherche imprimé dématérialisé, certaines notices sont plus détaillées dans la version intégrale accessible en ligne par la rubrique 'Autres instruments de recherche', voir contexte dans le Plan d’orientation général - Notaires de Paris, guides thématiques du Minutier).
    - DRAPS de SOIE (ouvriers en) (Apprentissage) § Obligation de Gabrielle TRIOCHE, veuve de Pierre BOULANGER, maître barbier-chirurgien à Paris, et de François BELANGER, son fils, compagnon ouvrier en drap de soie, envers Martin BEAUFRERE et Louis CASEL, maîtres ouvriers en draps d'or, argent et soie, de 100 livres pour faire passer led. BOULANGER maître, en ladite vacation., 17 août 1634; MC/ET/XIII/20
      obligation; Trioche, Gabrielle; Boulanger, Pierre; Barbier, M.; Belanger, François; Beaufrere, martin; Casel, Louis
    - GROSLAY § Vente par Simon ROGER, vigneron demeurant à Paris, faubourg Saint-Victor et Madeleine CHARPENTIER, sa femme, à Jean AMYOT, conseiller, notaire, secrétaire du Roi, de 29 perches de terre et vignes sises au terroir de GROSLAY, moyennant 72 livres., 18 août 1634; MC/ET/XIII/20
    - JOLTRIN (Nicolas) maître menuisier à Paris § Constitution par Madeleine RONNEAU, veuve de. .., demeurant rue des Cordeliers, et Michel JOLTRIN, son fils, compagnon orfèvre à Paris, à François SAULNYER, maître tailleur à Paris., 21 août 1634; MC/ET/XIII/20
      Joltrin, Nicolas
    - OFFICE d'APOTHICAIRE de la CAVALERIE LÉGÉRE DE France § Traité entre Fabien VIOLLET, apothicaire ordinaire de la Cavalerie légère et Etienne TRIAYRE, apothicaire à Bagnols en Languedoc, pour la vente à ce dernier de l'OFFICE d'APOTHICAIRE de la CAVALERIE LÉGÉRE DE France, moyennant 3 600 livres plus 60 livres de pot de vin (A la suite: 1634, 13 septembre, désistement)., 26 août 1634; MC/ET/XIII/20
      acte de vente; Viollet, Fabien
    - Contrat de mariage entre monsieur maître Pierre Mauduict, conseiller du Roi, général en sa cours des Aydes de Normandie, demeurant rue Coquillère, paroisse Saint-Eustache, d'une part, et damoiselle Anne Vallette, fille de noble homme Pierre Vallette, conseiller du Roi, controleur et élu en la ville de Vendôme, demeurant à Saint-Denis en France et de damoiselle Nicolle de Loire, d'autre part.[ En présence d'Anne de LOIRE, conseiller du roi, receveur des consignations du Grand Conseil, oncle maternel de la future épouse et Marie de LOIRE, veuve de Charles de REGIS, écuyer sieur de LA BORDE, tante., 27 août 1634; MC/ET/XIII/20
      Le futur présent à Paris logé rue Coquillère; le père du futur, présent à Saint-Denis en France.
      contrat de mariage; Coquillière (rue); Saint-Denis (Seine-Saint-Denis); Vendôme (Loir-et-Cher); Loire, Nicole de; Mauduict, Pierre; Vallette, Anne; Vallette, Pierre; contrôleur (Ancien Régime); magistrat
    - SERRURIER (Me) à Paris COMMARE (Pierre) § Mariage d'Adrien COMARD, maître serrurier rue d'Angoumois, en présence de Guillemette PAULET, sa mère, veuve de. ..; Quittance du même à lad. PAULET., 27 août 1634 - 20 septembre 1634; MC/ET/XIII/20
      contrat de mariage; quittance; Commare, Pierre
    - COQUEL (Christophe) maître couvreur de maisons et Denise GUELLE sa femme, demeurant rue d'Angoumois § Mariage d'Adrien COMARD, maître serrurier demeurant en ladite rue et de Marie COQUEL, fille de. ...[, en présence de Jacques Gamot, ami de la future épouse, Jean Salleau, maître charpentier, ami, Adrien Coquel, maître couvreur de maisons.], 27 août 1634; MC/ET/XIII/20
      contrat de mariage; Coquel, Christophe
    - COQUEL (Adrien) maître couvreur de maisons à Paris § Mariage de Marie COQUEL, fille de Christophe COQUEL, maître couvreur de maisons à Paris, en présence d'... oncle de la future épouse., 27 août 1634; MC/ET/XIII/20
      contrat de mariage; Coquel, Adrien
    - COMMARE (Pierre) maître serrurier à Paris § Mariage d'Adrien COMARD, maître serrurier rue d'Angoumois, fils de défunt. .. et de Guillemette PAULET, veuve de. .., 27 août 1634; MC/ET/XIII/20
      contrat de mariage; Commare, Pierre
    - LOIRE (famille de) § Mariage d'Anne VALLETTE, fille de Pierre VALLETTE conseiller du Roi élu à Vendôme et de Nicole de LOIRE, en présence d'Anne de LOIRE, conseiller du roi, receveur des consignations du Grand Conseil, oncle maternel de la future épouse et Marie de LOIRE, veuve de Charles de REGIS, écuyer sieur de LA BORDE, tante., 27 août 1634; MC/ET/XIII/20
      contrat de mariage; Loire (famille de)
    - BOILEAU (Charles) Suivant les finances § Mariage de Adrien COMARD, maître serrurier rue d'Angoumois et de Marie COQUEL, en présence de Charles BOILEAU ami de la future épouse., 27 août 1634; MC/ET/XIII/20
      contrat de mariage; Boileau, Charles
    - SAINT-CLOUD § Ratification de Claude MORIN, femme de Louis BARGUE, marchand hôtelier à SAINT-CLOUD, 29 août 1634; MC/ET/XIII/20
      Morin, Claude
    - LANGLOIS (Jean) marchand apothicaire-épicier demeurant rue des deux-boules et Jeanne PESSET, sa femme. § Vente d'une maison rue Guérin-Boisseau, par Jean LANGLOIS et les autres héritiers de défunt Rollin LANGLOIS, bourgeois de Paris., 30 août 1634; MC/ET/XIII/20
      acte de vente; Langlois, Jean
    - PARDESSUS (Michel) Chirurgien ordinaire de la maison du roi, demeurant rue de la Vieille-Monnaie. § Obligation de Michel PARDESSUS envers Charles DESCARTES, écolier, étudiant en l'Université de Paris, de 100 livres en prêt., 30 août 1634; MC/ET/XIII/20
      obligation; Pardessus, Michel
    - GUÉRIN-BOISSEAU (rue) § Vente par les héritiers de défunt Rollin LANGLOIS, bourgeois de Paris, à Louis LE CHARTIER, gagne-denier à Paris, d'une maison sise rue GUÉRIN-BOISSEAU moyennant 2 000 livres., 30 août 1634; MC/ET/XIII/20
      acte de vente; Langlois Rollin
    - LANGLOIS (Laurent) chirurgien demeurant au faubourg Saint-Honoré, paroisse Saint-Roch et Catherine ADAN, sa femme. § Vente d'une maison rue Guérin-Boisseau par Laurent LANGLOIS et les autres héritiers de défunt Rollin LANGLOIS, bourgeois de Paris, 30 août 1634; MC/ET/XIII/20
      acte de vente; Langlois, Laurent
    - PAYEN (Pierre) maître orfèvre à Paris § Inventaire après décès de Marie LALAU, veuve de. .., demeurant rue Saint-Germain-l'Auxerrois, à la requête de Nicolas LALAU, maître pâtissier-oublier à Paris, tuteur et en présence de Rachel DASSY, mère de ladite défunte., 1er septembre 1634; MC/ET/XIII/20
      inventaire; Payen, Pierre; Lalau, Marie
    - LE BRUN (Jean) maître chaudronnier demeurant rue et place de Misère, paroisse Saint-Germain-l'Auxerrois. § Quittance de. .. à Sébastien LE BRUN, aussi chaudronnier après un procès., 2 septembre 1634; MC/ET/XIII/20
      quittance; Le Brun, Jean; Le Brun, Sébastien
    - CAHUET (Geneviève) femme de Robert GRENIEVRE, maître boulanger à Paris, demeurant rue Saint-Denis. § Testament de Geneviève CAHUET, 4 septembre 1634; MC/ET/XIII/20
      testament; Cahuet, Geneviève
    - MICHEL-LE-COMTE (rue) § Vente par Simon CLARENTIN, marchand chapelier, bourgeois de Paris et Marie COUSIN, sa femme, à Guillaume CARROUGE, maître en fait d'armes, d'une maison sise rue MICHEL-LE-COMTE moyennant 4 100 livres., 4 septembre 1634; MC/ET/XIII/20
      acte de vente; Clarentin, Simon
    - BOHAN (Claude de) Chevalier, baron de NANTEUIL, demeurant à Nanteuil, à présent logé rue Percée, enseigne de la Croixverte. § Transport par Claude de BOHAN à François LE LETIER, marchand bourgeois de Paris. Même date: désistement d'un procès., 6 septembre 1634; MC/ET/XIII/20
      cession; Bohan, Claude de
    - BAGNOLET § Vente par Simon CHEVALLIER, tonnelier à BAGNOLET, et Marie de ROSNY, sa femme, à Thomas SOUCHET, aussi vigneron à BAGNOLET, de rentes., 6 septembre 1634; MC/ET/XIII/20
    - BOIS § Désistement par Liénard RICHARD, Robert CARRE, Nicolas MANQUE et Jean CAIN, tous maîtres tourneurs en bois à Paris, d'une part, Simon CARRE, marchand à Longjumeau, se faisant fort de Pierre CARRE, son frère, d'autre part d'une plainte pour des marchandises de bois d'aulne., 9 septembre 1634; MC/ET/XIII/20
      renonciation; Richard, Liénard
    - RICHARD (Liénard) maître tourneur en bois demeurant rue Saint-Victor § Désistement entre .., Robert CARRE,[ rue Saint-Denis,] Nicolas MANQUE,[ rue Tirechape,] Jean CAIN[, rue de la Tabletteries,] tous maîtres tourneurs en bois, d'une part, Simon CARRE, marchand à Longjumeau, d'autre part, d'un procès pour marchandises de bois d'aulne., 9 septembre 1634; MC/ET/XIII/20
      Richard, Liénard; Cain, Jean; Carré, Robert; Manque, Nicolas
    - BOUHIER (Jean) Procureur en Parlement demeurant rue du Colombier et Marthe LE PRESTRE, sa femme. § Titre nouvel par Jean BOUHIER envers l'oeuvre et fabrique de l'église Saint-Sulpice., 9 septembre 1634; MC/ET/XIII/20
      titre nouvel; Bouhier, Jean
    - ÉCRIVAIN (Me) BOUCHER (André) et Antoinette DUPUIS, sa femme, rue Pastourelle § Cession par André BOUCHER et autres., 15 septembre 1634; MC/ET/XIII/20
      Boucher, André
    - BOUCHER (André) maître écrivain à Paris et Antoinette DUPUIS, sa femme, demeurant rue Pastourelle. § Cession par la famille DUPUIS, dont André BOUCHER à Guillaume LE BEAU, écuyer archer des gardes écossaises du corps du roi., 15 septembre 1634; MC/ET/XIII/20
      cession; Boucher, André
    - DELAVAN (Crépin) maître serrurier à Paris § Obligation de Georges CHAPPUIT, maître charpentier rue Saint-Antoine, envers. .. de 76 livres 10 sols en prêt., 17 septembre 1634; MC/ET/XIII/20
      obligation; Delavan, Crépin; Chappuit, Georges
    - COMARD (Adrien) maître serrurier demeurant rue d'Angoumois § Quittance de. .. à Guillemette PAULET, sa mère, veuve de Pierre COMARD, maître serrurier à Paris., 20 septembre 1634; MC/ET/XIII/20
      quittance; Comard, Adrien
    - LABBÉ (Germain) Essayeur général des Monnaies de France, demeurant rue Saint-Germain-l'Auxerrois § Vente par Michel HAUDRY, procureur au Châtelet et Marie LABBE, sa femme, à Germain LABBÉ de leur part sur la maison du gros tournoi, rue Saint-Denis., 22 septembre 1634; MC/ET/XIII/20
      acte de vente; Labbé, Germain
    - SAINT-DENIS (rue) Maison à l'enseigne du Gros tournoi en la censive du fief de Coquatrix § Vente par Michel HAUDRY, procureur au Châtelet et Marie LABBE, sa femme, à Germain LABBE, essayeur général des Monnaies de France, de la 7e partie de la rue SAINT-DENIS, moyennant 750 livres., 22 septembre 1634; MC/ET/XIII/20
      acte de vente; Haudry, Michel
    - BONNAIN (Jacques) maître barbier demeurant Place Maubert § Obligation de Jacques BONNAIN à Jacques RAVENEAU, maître écrivain juré à Paris, de 100 livres en prêt., 23 septembre 1634; MC/ET/XIII/20
      obligation; Bonnain, Jacques
    - RAVENEAU (Jacques) maître écrivain juré à Paris § Obligation de Jacques BONNIN, maître barbier place Maubert, envers Jacques RAVENEAU, de 100 livres en prêt., 23 septembre 1634; MC/ET/XIII/20
      obligation; Raveneau, Jacques
    - PEAUX de MOUTONS (Marché de) § Vente par Guillaume ARNOUL, marchand boucher, bourgeois de Paris, rue des Boucheries à Saint-Germain-des-Prés, à Charles MAHEU, marchand mégissier à La Grenouillère, de toutes les PEAUX de MOUTONS qui proviendront de son abattis, de la Saint-Rémy à carême prenant, moyennant 105 livres par cent de PEAUX de MOUTONS, à compter 104 %., 23 septembre 1634; MC/ET/XIII/20
      acte de vente; Peaux de Moutons, Marché de
    - CHAPELIER (Maître) bourgeois de Paris CLARENTIN (Simon) Pont-Notre-Dame § Sommation de Simon CLARENTIN; Quittance de Simon CLARENTIN, 25 septembre 1634 - 27 septembre 1634; MC/ET/XIII/20
      quittance; Clarentin, Simon
    - SAINT-LEU-SAINT-GILLES (église) § Sommation de Simon CLARENTIN, maître chapelier, bourgeois de Paris, exécuteur testamentaire de défunt Philippe CLARENTIN, aussi maître chapelier, bourgeois de Paris, aux marguilliers de l'oeuvre et fabrique de l'église SAINT-LEU-SAINT-GILLES, au sujet d'une fondation., 25 septembre 1634; MC/ET/XIII/20
      Saint-Leu-Saint-Gilles, église
    - LE FERREUR (Jacques) Apothicaire ordinaire de l'Artillerie de France, demeurant rue Neuve Saint-Louis § Don mutuel entre Jacques LE FERREUR et Catherine CHALLIER, sa femme., 26 septembre 1634; MC/ET/XIII/20
      donation; Le Ferreur, Jacques
    - VALMONDOIS § Bail par GODEGRANT COCHEGOUX, maître savetier à Paris, pour 6 ans, à Pierre de MILLY, vigneron à VALMONDOIS, près de l'Ile-Adam, d'une maison cour, jardin avec arbres fruitiers, sis à VALMONDOIS, grande rue dudit lieu, moyennant 28 £ de loyer annuel et l'entretien (A la suite: 1640, 30 mai, prolongation du bail entre les mêmes)., 26 septembre 1634; MC/ET/XIII/20
      bail; Milly, Pierre de
    - LEBLOND (Guillaume) maître layetier-écrinier à Paris, rue Saint-Germain-l'Auxerrois, fils de défunts Guillaume LEBLOND, maître coffretier à Rouen et d'Anne TROISFEUILLES. § Mariage de Guillaume LEBLOND et de Nicole HADE, veuve d'Antoine de COMPLEVILLE, aussi maître layetier à Paris., 26 septembre 1634; MC/ET/XIII/20
      contrat de mariage; Leblond, Guillaume
    - APOTHICAIRE ordinaire de l'Artillerie de France LE FERREUR (Jacques) et Catherine CHALLIER, sa femme, rue Neuve Saint-Louis § Don mutuel, 26 septembre 1634; MC/ET/XIII/20
    - VARENGUEBEC (cure de) en Normandie § Quittance de Claude LUCAS, prêtre curé de la cure de VARENGUEBEC à présent logé près de la chapelle aux Orfèvres, à Paris, à François MOUTON, aussi prêtre, demeurant au collège de Montaigu, à la suite d'un procès., 27 septembre 1634; MC/ET/XIII/20
      quittance; Varenguebec, cure de
    - THEVENET (Etienne) marchand tapissier à Paris et Catherine LOGEOIS, sa femme. § Bail d'une maison à Nanterre par Claude PULLEU, marchand bourgeois de Paris, à cause de Marguerite THEVENET, sa femme, fille de défunts. .., à Jean THEVENET, marchand bourgeois de Paris. (A la suite, 1635, 3 septembre, désistement), 28 septembre 1634; MC/ET/XIII/20
      bail; Thevenet, Etienne